臺灣苗栗地方法院刑事判決　　　　　　　　　　　　　九十年度交易字第一號
　　公　訴　人　臺灣苗栗地方法院檢察署檢察官
　　被　　　告　丁○○
右列被告因公共危險等案件，經檢察官提起公訴（九十年度偵字第三六五二號），本
院判決如左：
    主  文
丁○○服用酒類，不能安全駕駛動力交通工具而駕駛，處有期徒刑參月，如易科罰金
，以參佰元折算壹日。又於公務員依法執行職務時，當場侮辱，處有期徒刑貳月，如
易科罰金，以參佰元折算壹日。應執行有期徒刑肆月，如易科罰金，以參佰元折算壹
日。
    事  實
一、丁○○於民國（下同）九十年七月二十六日某時，在某不詳地點飲用酒類後，欠
    缺通常之注意能力，已無安全駕駛動力交通工具之能力，竟仍於同日下午六時許
    ，駕駛一部車牌號碼Ｗ七─五八三八號自用小貨車（起訴書誤為Ｑ八─六二０九
    號自用小客車），自頭份鎮某工地出發，準備回苗栗縣三灣鄉內灣村工寮住處，
    並沿苗栗縣頭份鎮○○路由頭份往南庄方向行駛，同日下午六時十分許，途經該
    中正路上之公園路段時，因酒醉駕車無法集中精神，且未注意車前狀況，竟從後
    追撞同方向行駛在前，由乙○○所駕駛之車牌號碼Ｑ八─六二０九號自用小客車
    （起訴書誤為Ｗ七─五八三八號自用小客車），雙方將車暫停路邊，丁○○隨即
    下車，當場以台語「幹妳娘雞巴」之穢語，公然辱罵乙○○後，又上車往前開，
    並將車停在乙○○車前，再次以台語「幹妳娘雞巴」之穢語，辱罵乙○○（已據
    乙○○向檢察官撤回告訴，非起訴書所云未據告訴），適苗栗縣警察局頭份分局
    頭份派出所警員戊○○、丙○○二人，駕駛巡邏警車執行線上巡邏勤務路過時，
    乙○○上前求救，丁○○見狀即駕車離去。至警員戊○○、丙○○二人，根據乙○○提供之車號，查得丁○○所駕自用小貨車之車籍所在地後，即趕往苗栗縣三
    灣鄉內灣村九鄰一帶，詢問當地民眾車主住處，而於同日下午六時三十五分許，
    在苗栗縣三灣鄉內灣村八鄰四十八號鐵皮工廠內，發現該部自用小貨車蹤跡，經
    詢問後丁○○承認其係肇事人，警員戊○○、丙○○並在丁○○身上聞到濃厚酒
    味，要求其至派出所製作筆錄，詎丁○○竟心生不悅，竟對依法執行職務之警員
    ，以客語「警察很屌是嗎？屌妳媽雞巴」之穢語，當場侮辱，警員戊○○、丙○○隨即將丁○○逮捕，帶回派出所製作筆錄，並測試其吐氣所含之酒精成分高達
    每公升０˙五五毫克。
二、案經苗栗縣警察局頭份分局報請台灣苗栗地方法院檢察署檢察官偵查起訴。
    理  由
一、訊據被告丁○○除坦承有以穢語侮辱執勤員警之犯行外，對其餘之犯行則矢口否
    認，辯稱：伊沒有酒醉駕車，伊是車禍發生後回到工寮才喝酒的云云。經查：
（一）被告右揭犯行，業據證人乙○○於警訊時證述：「我駕駛小自Ｑ八─六二０九
      號車，行駛中正路南往北行進，我發現到與我同向由後方行進之貨車速度很快
      ，我想讓他先行，但無處可閃避，該貨車反而加速衝撞我的後保桿。」、「我
      停車後要下車查看毀損之情形，對方比我先下車，態度惡劣，以三字『幹妳娘
      』（台語）罵我，並指責我，我回答他說：『是你來撞我』，他反而更兇，更
      大聲。經我看過我的保桿無損傷後，對方就很迅速上車，我怕對方拿兇器對我
      不利，我就趕快上車往前開不到三十公尺，對方故意開該貨車切我，我被切至
      路旁無法前進，對方下車後態度更惡劣，並還是以三字經『幹妳娘』等穢語辱
      罵我，且還做出要打我的動作，並將身體傾在我面前當時有一男子看到後才替
      我解圍，對方也看到有警車經過，才開了車就逃逸。」、「（問：駕駛小自貨
      Ｗ七─五八三八號車之駕駛者，是否有異常之舉止？）對方滿臉通紅，靠我很
      近，口沫橫飛，酒味相當的濃厚，而且還搖搖晃晃，眼神呆滯。」、「（問：
      警方所帶回之丁○○，是否就是駕駛Ｗ七─五八三八號車追撞妳的人？）是。
      」等語（見偵查卷第十三、十四頁）；復於檢察官偵查中證述：「當時我開車
      沿頭份鎮○○路，由頭份往南庄方向行駛，至肇事地點，被告追撞我的車，隨
      後下車，並用三字經『幹妳娘雞巴』辱罵我，我很害怕就不理他，他把車繼續
      往前開，被告後來又把車停放在我前面，又用三字經『幹妳娘雞巴』等語辱罵
      ，後來我看到警車過來而上前求救，被告即把車開離現場。」、「（問：被告
      有無喝酒？）當時我有聞到被告身上有酒味，而且當時他態度惡劣凶狠。」等
      語明確（見偵查卷第三十七頁背面、第三十八頁）；證人即逮捕被告之警員戊○○於檢察官偵查中證述：「是九十年七月二十六日下午六點十分，乙○○跑
      向我們的巡邏車，向我們說丁○○開車撞到她，並開口罵她，我們前往處理時
      ，丁○○已逃逸，我們根據乙○○提供之車號，查到該車車籍地，並循線查獲
      丁○○工作之地點，在六時三十五分左右，我們在查獲地發現被告的車子，我
      即問該車剛才是由何人駕駛，被告即向我們稱剛才是他開的，我們即先開始採
      證，並叫他與我們回派出所製作筆錄，他表示要進去換一下衣服，並上廁所，
      結果他出來後，即向我們辱罵『警察很屌是嗎？屌妳媽雞巴』（客語），我們
      即告知被告是公然侮辱員警，是現行犯，要帶回派出所製作筆錄，後來我們即
      將被告上手銬，帶回派出所偵訊。是我們以警車將被告帶回派出所。」、「（
      問：查獲丁○○時，其有無飲酒？）我們查獲被告時，他與另外三人在吃飯，
      我們未特別注意餐桌上有無酒，但被告當時身上有濃濃的酒味，且乙○○有說
      被告撞到她時，她有聞到濃濃的酒味，˙˙。」等語明確（見偵查卷第二十七
      頁）。從證人乙○○、戊○○上述之證詞以觀，顯然被告於肇事前，確曾飲用
      酒類，並達已不能安全駕駛動力車輛之程度無訛。
（二）被告請求傳喚之證人賴石滿、賴鼎宏、賴鼎廣、章秀惠四人，雖於檢察官偵查
      中證稱：被告是回到鐵皮工廠內，與渠等一起吃飯，一起喝酒云云乙節，然據
      證人即警員戊○○於九十一年一月十日到院證述：「（問：到被告工寮時，有
      幾人在場？）除被告外，還有賴石滿、賴鼎宏、後來章秀惠也出來。」、「（
      問：除被告外，其餘人有無酒味？）賴石滿有跟我談過話，沒有酒味，其他人
      沒有注意。」、「我在檢察官偵查後回派出所，有打電話問被告舅媽有關賴鼎
      宏的電話，後跟賴鼎宏聯絡，他在電話中說他在五點多就喝酒了，被告沒有出
      來，我跟他講六點就發生車禍，他說被告怎麼可能出去。他說是在一起喝的。
      喝的地點沒講。」等語明確；證人即前往逮捕被告之另一警員丙○○，於九十
      一年一月十日亦到院證述：「（問：到被告工寮時，有無發現其他人喝酒？）
      其他人還蠻正常，沒有聞到酒味。」等語明確。從警員戊○○、丙○○二人證
      稱：未見賴石滿、賴鼎宏、賴鼎廣、章秀惠等四人有喝酒之情狀以觀，則賴石
      滿等四人於檢察官偵查中證詞之可信度，已頗值得懷疑。本院再對照被告於九
      十一年一月十日審理時供稱：「˙˙˙。車禍發生後我回到家，他們都吃飽了
      ，桌上有兩瓶酒。」、「（問：他們是事先吃飽，還是吃到一半？）他們有坐
      在那邊，但我不知道他們有沒有吃飽，我沒有注意他們有無喝酒。他們跟我坐
      在一起。」云云乙節，被告既與賴石滿等人一起吃飯喝酒，竟不知賴石滿等四
      人有無吃飽喝酒，顯然被告與賴石滿等四人之證詞，互相矛盾，益徵被告與賴
      石滿等四人之供證詞，均係臨訟杜撰之詞，難令人置信。再參以被告與證人賴
      石滿、賴鼎宏、賴鼎廣、章秀惠等四人有親友關係（參見偵查卷第三十八、三
      十九、四十頁），以渠等關係之密切，更足以證明賴石滿等四人之證言，皆係
      迴護被告之詞，自難作為有利被告之認定。
（三）又證人即值班警員甲○○到院證稱：「（問：九十年七月二十六日晚上七點左
      右，貴所處理本案事故，你是否值班？）是。」、「（問：當時是否有聽到有
      人告訴被告，等會作筆錄時，說是回家後喝酒？）我有聽到他親友講這句話，
      但我不確定是誰講的。」等語（見本院九十一年二月二十一日審判筆錄），顯
      然被告是受高人指點，為規避刑責及交通違規之處罰，始一再否認有酒後駕車
      之犯行。
（四）綜上所述，被告前開辯解，係事後卸責之詞，不足採信。此外復有酒精濃度測
      試單影本乙紙、舉發違反道路交通管理事件通知單影本乙紙、警員報告書乙紙
      及照片四幀在卷足資佐證。事證明確，被告犯行洵堪認定。
二、核被告所為，係犯刑法第一百八十五條之三服用酒類不能安全駕駛動力交通工具
    而駕駛罪、同法第一百四十條第一項於公務員依法執行職務時當場侮辱罪。被告
    所犯上開二罪，犯意各別，行為互殊，應分論併罰。爰審酌被告酒後駕車，嚴重
    危害他人行車安全，肇事後不思道歉，見被害人係柔弱婦女，竟惡行惡狀辱罵被
    害人，又對執勤員警以穢語加以侮辱，挑戰公權力，及犯後未能坦承全部犯行，
    猶飾詞狡辯等一切情狀，分別量處如主文所示之刑，及諭知易科罰金之折算標準
    ，並定其應執行之刑，及諭知易科罰金之折算標準，以資懲儆。
三、被害人乙○○曾於警訊時對被告提出公然侮辱之告訴（見偵查卷第十四頁），嗣
    被害人乙○○具狀向檢察官撤回告訴，有撤回告訴書在卷足稽（見偵查卷第三十
    四頁），非如起訴書事實欄所載「未據告訴」云云，自應由檢察官就此部分另為
    處理，附此敘明。
據上論斷，應依刑事訴訟法第二百九十九條第一項前段，刑法第一百八十五條之三、
第一百四十條第一項、第四十一條第一項前段、第五十一條第五款，罰金罰鍰提高標
準條例第一條前段、第二條，判決如主文。
本案經檢察官黃智勇到庭執行職務。
中      華      民      國      九十一    年      三      月      七    日
                                臺灣苗栗地方法院刑事第一庭
                                        法  官  柳  章  峰
右正本證明與原本無異。
如不服本判決，應於判決送達後十日內向本院提出上訴狀( 應附繕本 )，上訴於臺灣
高等法院台中分院。
                                        書記官  歐  明  秀
中      華      民      國      九十一    年      三      月      七    日
